# 请教合作研发相关财税问题

提问人：linzhi23 时间：2020-06-10 17:12:10
请教陈版
甲公司与乙公司计划签署软件合作开发协议，合作开发某软件系统，初步约定合同条款如下 1 、合同金额：甲方投入资金 600 万，乙方投入资金 400 万。
2 、合同分工：甲方根据研究阶段分次将资金转入乙方账户（甲方仅出资，不参与项目研发任何工作），乙方主导项目开发工作，如研发失败，由双方共同承担损失。
3 、成果归属：软件开发完成后，双方共同享有软件著作权。
4 、成果使用：软件开发完成后主要用于甲乙双方自用，可能产生授权给第三方使用的收益，由甲乙双方按3:2的比例共享收益。
请问：
1 、税法上”合作研发是指研发立项企业通过契约的形式与其他企业共同对项目的某一个关键领域分别投入资金、技术、人力，共同参与产生智力成果的创作活动，共同完成研发项目”，
a、那么对于一方仅投入资金，并不承担任何研发活动的情况，是否属于合作研发？
b、如果不属于合作研发，那么甲方是否可以按照委托研发对支付的 600 万进行研发费用加计扣除？
3 、乙方是否需要对收到的资金向甲方开具发票？
2 、会计上是否可以理解业务实质是甲方支付 600 万取得软件著作权，通过研发支出科目核算，最终形成无形资产？
@chenyiwei

回答人：chenyiwei
在会计处理方面，对于甲方而言，应合理区分这属于研发外包还是外购技术。具体可参考《瑞华研究 2010 ～ 2019 汇编》之“问题1-2-4（外包的开发活动的相关支出的资本化问题）”、“问题1-2-5（关于委托开发的技术能否资本化的问题）”等。
就本案例而言，因为“甲方仅出资，不参与项目研发任何工作”，如果研发的技术风险和经济风险不重大，则对甲方而言更接近于外购技术，所支付的 600 万元在软件交付前作为预付款项，列报为其他流动资产，到乙方交付软件并达到预定可使用状态后转入无形资产。这种情况下甲方不应通过研发支出核算。